【裁判字號】    95,訴,9132
【裁判日期】    951030
【裁判案由】    給付價金
【裁判全文】
臺灣臺北地方法院民事判決              95年度訴字第9132號
原      告  雅高有限公司
法定代理人  乙○○
訴訟代理人  陳雲進律師
被      告  東凌股份有限公司
法定代理人  甲○○
訴訟代理人  謝震武律師
            王嘉翎律師
上列當事人間請求給付價金事件，本院於民國95年10月23日言詞
辯論終結，判決如下：
    主      文
被告應給付原告新台幣壹佰肆拾貳萬肆仟捌佰伍拾元，及自民國
95年8月24日起至清償日止，按週年利率5%計算之利息。
原告其餘之訴駁回。
訴訟費用由被告負擔58％，餘由原告負擔。
本判決第1項於原告以新台幣肆拾柒萬伍仟元供擔保後，得假執
行；但被告如以新台幣壹佰肆拾貳萬肆仟捌佰伍拾元預供擔保後
，得免為假執行。
原告其餘假執行聲請駁回。
    事實及理由
一、按當事人得以合意定第一審管轄法院，民事訴訟法第24條第
    1項前段定有明文。查，兩造既已於採購單第7條約定，若因
    買賣契約而涉訟時，同意以本院為第一審管轄法院（見本院
    卷第4頁），則本院就本件訴訟自有管轄權，合先陳明。
二、原告主張：被告於民國94年8月29日向伊購買黃色小鴨方向
    盤音樂汽車座椅（下稱系爭汽車座椅）390個（每個單價新
    台幣〈下同〉2,550元）、黃色小鴨超時尚三輪手推車（下
    稱手推車）460個（每個單價2,950元），共計（含稅）2,46
    9,075元。惟伊已依約交貨，但被告尚未給付價金，爰依買
    賣契約之法律關係，提起本訴等情。並於本院聲明：(一)被告
    應給付原告2,469,075元，及加計自起訴狀繕本送達被告翌
    日起算之法定遲延利息。(二)願供擔保請准宣告假執行。
三、被告則以：兩造於系爭採購單內約定「驗貨合格」後，伊始
    有付款之義務，但因原告給付系爭汽車座椅有瑕疵，經伊驗
    收不合格並予以退貨及解除契約，故伊自無給付系爭價金之
    義務等語，資為抗辯。並於本院聲明：(一)原告之訴及假執行
    聲請駁回。(二)如受不利之判決，願供擔保請准宣告免為假執
    行。
四、查，被告於94年8月29日向伊購買系爭汽車座椅390個（每個
    單價2,550元）、手推車460個（每個單價2,950元），共計
    2,469,075元；且原告業已依約交貨完畢等情，有卷附採購
    單、出貨單可憑（見本院卷第4頁、第7至8頁），並為兩造
    所不爭執，堪信為真。
五、本件應審究者為(一)系爭汽車座椅有無瑕疵？(二)若有，則被告
    拒絕給付系爭價金是否有據？茲分別論述如下：
(一)、系爭汽車座椅有無瑕疵？
    1.查，原告於94年9月16日將系爭汽車座椅交付予被告後，
      經被告分別於同年月22日、11月23日檢驗系爭汽車座椅均
      為不合格乙節，有卷附檢驗單可參（見本院卷第24頁），
      足見系爭汽車座椅應為有瑕疵之物至明。是原告否認系爭
      汽車為有瑕疵云云，即無可取。
    2.原告雖主張：被告怠於依通常程序檢查系爭汽車座椅，視
      為業已受領該有瑕疵之物云云。然查，系爭汽車座椅共計
      有390個，且因該座椅係供幼兒使用，檢驗項目多達11項
      （見本院卷第24頁），被告顯非以肉眼即可立即判斷，是
      被告於94年9月16日交貨後之同年月22日會同原告檢查，
      並於同年11月23日再檢驗仍為不合格，被告乃於同年12
      月19日以存證信函告知原告，核與民法第356條第1項規定
      相符，並無怠於通知之情形。是原告主張：被告怠於通知
      應視為受領系爭汽車座椅云云，自無可取。
(二)、被告拒絕給付系爭價金是否有據？
    1.觀諸兩造簽訂系爭採購單備註欄約定：「交貨經驗貨合格
      後，60天國內信用狀」（見本院卷第4頁、第22頁），可
      知兩造顯已約定系爭汽車座椅及手推車交貨後，需經被告
      驗收合格後，被告始有交付系爭價金之義務甚明。
    2.承前所述，系爭汽車座椅既有瑕疵，經被告驗收不合格，
      則被告拒絕給付系爭汽車座椅部分之買賣價金，即屬有據
      。惟查，原告交付系爭手推車部分，既已經被告驗收合格
      （此為被告所自陳，見本院卷第40頁），則被告即有依約
      交付價金之義務。是被告拒絕給付該手推車部分之價金，
      即無可採。
    3.被告雖抗辯：伊因系爭汽車座椅有瑕疵，業已通知原告解
      除系爭買賣契約，自無給付價金之義務云云，固據提出94
      年12月19日南港郵局第0821號存證信函及回執為證（見本
      院卷第25至27頁、第32頁）。然查，被告向原告購買系爭
      汽車座椅及手推車二項產品，顯屬各別獨立存在之物品，
      並無主、從物品關係存在（此觀本院卷第4頁之系爭採購
      單產品、數量及價格均為各別計價自明）；且被告自陳系
      爭手推車經驗收為合格產品（見本院卷第40頁），是被告
      僅得解除該有瑕疵部分之系爭汽車座椅之買賣契約而已（
      民第363條第1項規定參照）。至於系爭手推車部分既無解
      除契約之事由存在，則被告仍有依約交付該部分價金之義
      務甚明。
 六、從而，原告依據買賣契約之法律關係，訴請被告給付系爭
     手推車部分之價金計（含稅）1,424,850元（計算式：2950
     ×460＝0000000，0000000×1.05＝0000000），及加計自
     起訴狀繕本送達被告翌日（即95年8月24日，見本院卷第41
     頁）起算之法定遲延利息，為有理由，應予准許。至原告
     逾此所為請求，即無理由，應予駁回。
七、兩造陳明願供擔保，聲請宣告假執行或免為假執行，經核原
    告勝訴部分，合於法律規定，爰分別酌定相當之擔保金額宣
    告之；原告其餘假執行之聲請，因訴之駁回而失所依據，不
    予准許。
八、本件事證已臻明確，兩造其餘攻擊或防禦方法，經本院審酌
    後，認均與本件之結論無涉，茲不再一一論述，併予敘明。
九、據上論結，本件原告之訴為一部有理由、一部無理由，依民
    事訴訟法第79條、第390條第2項、第392條第2項，判決如主
    文。
中    華    民    國    95    年    10    月    30    日
                  民事第一庭    法  官  楊絮雲
以上正本係照原本作成
如對本判決上訴，須於判決送達後20日內向本院提出上訴狀
中    華    民    國    95    年    10    月    30    日
                                書記官  薛德芬


司法院資訊處製作；財團法人民間司法改革基金會備份。
